臺灣桃園地方法院刑事判決　　　　　　　　　　　　　九十年度易字第二一三號
　　公　訴　人　臺灣桃園地方法院檢察署檢察官
　　被　　　告　丙○○
右列被告因傷害等案件，經檢察官提起公訴（九十年度偵字第六一○二號），本院判
決如左：
    主  文
丙○○傷害人之身體，處罰金伍仟元，如易服勞役以參佰元折算壹日。
    事  實
一、丙○○與乙○○同係桃園縣桃園市○○街紫金園大廈住戶，丙○○擔任該大廈之
    副主任委員，於民國九十年三月二十四日夜間，因乙○○未依社區規定停放車輛
    ，與住戶戊○○發生爭執。戊○○請社區主任委員丁○○至停車場處理，丁○○
    到場調解後，各自返回住處。但戊○○仍無法心服，覺得乙○○未依規定停放，
    社區應為處理，適社區副主任委員即丙○○返回住處，戊○○及社區管理員黃水
    進向其反映與乙○○間之停車糾紛。丙○○瞭解其二人間的糾紛情形後，認為應
    該處理，乃於同年月二十五日零時許上樓至乙○○居住之六號八樓之四找乙○○
    理論。到乙○○家後，丙○○按乙○○家之電鈴，乙○○前來應門，二人在乙○○住處門口，因一言不合，先發生口角，其後二人竟各基於傷害之犯意，互相推
    、拉、扯（乙○○拉扯丙○○，致丙○○受傷部分，未據丙○○提出告訴），致
    乙○○受部頭部外傷、胸部挫傷、左右上臂瘀傷、左手肘擦傷、右手肘前臂擦傷
    、上背部擦傷、頸部後側挫傷、右足擦傷等傷害。
二、案經乙○○訴由桃園縣警察局桃園分局報告臺灣桃園地方法院檢察署檢察官偵查
    起訴。
    理  由
一、訊據被告丙○○坦承因案外人戊○○與告訴人間之停車糾紛，於右揭時間至告訴
    人家中按門鈴，並在告訴人家門口，與告訴人發生口角，惟矢口否認有何傷害之
    犯行，辯稱：未毆打告訴人乙○○云云。惟查：右揭犯罪事實，業據被告於警訊
    時供稱：「當時發生爭執，演進拉扯，．．．。」、「李某（指告訴人）有與我
    拉扯，我手臂有抓痕。」（參偵卷第三頁背面），核與告訴人所提出之敏盛綜合
    醫院診斷證明書上所載（參偵卷第七頁）之情形相符。參以告訴人係在當日零時
    與被告發生爭執，嗣於派出所警員到場瞭解後，始至醫院辦理急診，並於當天一
    時四十分攜診斷證明書至派出所完成報案手續，前後時間相距僅一小時左右，衡
    情告訴人上開傷害，應係在此次雙方拉扯時所致生。因此，被告與告訴人因停車
    糾紛發生口角，彼此心生不滿，進而互相發生拉扯，致告訴人受有上開傷害之犯
    行應可認定。至於被告嗣於本院調查時翻異前詞，辯稱只有發生爭執一節，應為
    卸責之詞，不足採信。而告訴人就被告之傷害方式，於警訊時指稱：被告用空手
    打伊，拉伊頭撞牆（參偵卷第六頁背面）。嗣於本院調查時，則稱：被告用手抓
    、打伊的頭（參本院九十年九月二十四日訊問筆錄），前後指述情節不一，而當
    天接獲通報前往處理之警員即證人蕭家偉、楊勝雄於本院調查時均結證稱：未看
    到告訴人有明顯之外傷等語（參本院九十年十月八日、九十年十二月五日訊問筆
    錄）。果被告當時係手抓告訴人之頭部撞擊牆部，致告訴人受有傷害，則告訴人
    之頭部理當受有重創，證人即承辦本件之員警何以均未發現被告有明顯之外傷，
    是參諸前述警員之證述情節，告訴人所稱被告抓其頭部撞牆一節，亦無可採信。
    綜合研判，被告與告訴人二人因住戶之停車糾紛，未能適當解決，發生口角，致
    彼此互生不滿，因而發生推、拉、扯，而致告訴人受有上述之傷害。本件事證明
    確，被告傷害告訴人之犯行，已可認定。
二、核被告所為係犯刑法第二百七十七條第一項普通傷害罪。爰審酌本件被告係基於
    社區副主任委員之身分，為社區住戶排解糾紛，只因處理不當，而致生本件傷害
    案件，屬於突發之狀況，加上本件前因在於告訴人之停車引發爭議所致等一切情
    狀，量處如主文所示之刑，併諭知易服勞役之折算標準。
三、（一）公訴意旨另以：被告丙○○於前開時間，追入告訴人乙○○之上開住處內
          毆打告訴人乙○○，因認被告所為係犯刑法第三百零六條第一項無故侵入
          住宅罪嫌。
    （二）按犯罪事實應依證據認定之，無證據不得推定其犯罪事實。又不能證明被
          告犯罪者，應諭知無罪之判決，刑事訴訟法第一百五十四條、第三百零一
          條第一項分別定有明文。又「認定不利於被告之事實，需依積極證據，苟
          積極證據不足為不利於被告之認定時，即應為有利於被告之認定，更不必
          有何有利之證據」；「告訴人之告訴，係以使被告受刑事訴追為目的，是
          其陳述是否與事實相符，仍應調查其他證據以資審認。」最高法院三十年
          上字第八一六號判例、五十二年台上字第一三○○號判例參照。
    （三）公訴意旨認被告涉犯上開罪嫌，無非係以告訴人之指述為其論據，訊據被
          告堅詞否認有此部分犯行，辯稱：只在告訴人家門口，未進入告訴人家中
          等語。經查：證人己○○、戊○○等人，當日亦有至告訴人家門口，但證
          人均證稱並未看到被告進入告訴人家中。至於證人甲○○雖附和告訴人之
          指述，但證人為告訴人之配偶，其所為之證詞，本已難期其公允。且質之
          證人甲○○於本院調查時結證：「我在家睡覺。因為我聽到屋外很吵，我
          就起來看，我看到我先生（告訴人）開大門進來，後面的被告衝進我家的
          通道，正面對著我先生，用手抓我先生的領口，用拳頭打我先生的頭部、
          身體，我很害怕，我就跑回房內報警。後來報警後，我看到被告有揮拳打
          我先生，告訴他，警察要來了，他才離開。」等語（參本院九十年十二月
          五日訊問筆錄）。然查當時告訴人當時是聽到門鈴響，而前去應門，並與
          被告在門口爭執，業據告訴人陳明在卷，核與被告及證人己○○所述之情
          節相符，告訴人並非開大門自門外進來，是證人甲○○所稱告訴人開大門
          進來，後面的被告衝進來等情，即有可議。又本院質之證人甲○○：當時
          看到被告穿何衣服？證人竟稱：當時，屋內的燈只有開書房的燈，所以沒
          看清楚他穿的衣服云云。證人甲○○既因室內燈光不足，而無法看清被告
          之穿著，但卻能清楚看清被告之長相，亦與常情顯然有違。再果證人丘淑
          英當時因看到丈夫遭被告追打進屋，衡諸常情，證人甲○○理當在報案後
          ，立即打開屋內燈光，使被告無所遁形，並協助告訴人方是，但證人丘淑
          英竟僅藉著微弱的燈光辯識被告。由上述各情綜合以觀，證人甲○○之證
          詞，不足採信。此外復查無其他積極之證據，足以證明被告當時確有進入
          告訴人上開住處，既無證據證明，依前開規定及說明，本應為被告無罪之
          諭知，惟公訴人認此部分，與前述論罪科刑部分，有方法目的之牽連關係
          ，為裁判上一罪，爰不另為為罪之諭知，附此敘明。
據上論斷，應依刑事訴訟法第二百九十九條第一項前段，刑法第二百七十七條第一項
、第四十二條第二項，罰金罰鍰提高標準條例第一條前段、第二條，判決如主文。
本案經檢察官柯怡如到庭執行職務。
中      華      民      國    九十一    年      一      月十      日
                                臺灣桃園地方法院刑事第二庭
                                    審判長法  官  王  兆  飛
                                          法  官  林  明  洲
                                          法  官  李  桂  英
右正本證明與原本無異。
如不服本判決，應於判決送達後十日內，向本院提出上訴狀。
                                          書記官  梁  麗  雲
中      華      民      國    九十一    年      一      月      十      日
附論罪科刑依據之法條：
刑法第二百七十七條第一項
傷害人之身體或健康者，處三年以下有期徒刑，拘役或一千元以下罰金。
